【裁判字號】    97,審訴,1054
【裁判日期】    970418
【裁判案由】    毒品危害防制條例
【裁判全文】
臺灣高雄地方法院刑事判決            97年度審訴字第1054號
公  訴  人  臺灣高雄地方法院檢察署檢察官
被      告  甲○○
                    （另案於台灣高雄看守所羈押中）
指定辯護人  本院公設辯護人黃秋葉
上列被告因違反毒品危害防制條例案件，經檢察官提起公訴（97
年度毒偵字第1268號）後，聲請改依協商程序而為判決，本院判
決如下：
    主  文
甲○○施用第一級毒品，累犯，處有期徒刑捌月，扣案殘渣袋
只及注射針筒貳支均沒收；又施用第二級毒品，累犯，處有期徒
刑肆月。應執行有期徒刑拾月，扣案殘渣袋只及注射針筒貳支
均沒收。
    事實及理由
一、甲○○前因施用毒品案件，經本院92年度毒聲字第4565號裁
    定送觀察、勒戒後，認有繼續施用毒品傾向，遂以93年度毒
    聲字第125 號裁定令入戒治處所施以強制戒治，於民國93年
    9 月8 日執行完畢釋放，另由台灣高雄地方法院檢察署檢察
    官以93年度戒毒偵字第977 號為不起訴處分確定。其後再因
    施用毒品、竊盜等案件，經法院分別判處有期徒刑8 月、9
    月確定，復經裁定應執行有期徒刑1 年3 月，於96年5 月11
    日縮刑期滿執行完畢。詎其猶不知悛悔，竟於前開強制戒治
    執行完畢釋放後5 年內，基於施用第一級毒品海洛因之犯意
    ，於97年1 月25日11時許，在其位於高雄市○○區○○街66
    號住處內，以將海洛因摻水後再以針筒注射之方式，非法施
    用第一級毒品海洛因1 次。另基於施用第二級毒品甲基安非
    他命（起訴書誤載為安非他命）之犯意，於97年1 月25日17
    時9 分回溯24小時內某時許（不含警力拘束時間），在不詳
    地點、以不詳方式非法施用第二級毒品甲基安非他命1 次。
    嗣於97年1 月25日14時20分許，甲○○因另犯竊盜案件為警
    前往上開住處執行搜索，並徵得其同意後採尿送驗，始查悉
    上情，另扣得甲○○所有供施用第一級毒品海洛因所用之殘
    渣袋3 只及注射針筒2 支。
二、上揭事實，業有濫用藥物尿液檢體監管紀錄表及高雄市立凱
    旋醫院97年2 月4 日濫用藥物尿液檢驗報告各1 件在卷可稽
    ，另扣得被告所有、供其施用第一級毒品海洛因犯罪所用之
    殘渣袋3 只及注射針筒2 支等物品可資佐證，復據被告於本
    院審理中坦認上情不諱，足徵被告之自白核與事實相符，堪
    予採信。按尿液內所含毒品成分之檢出，與其投與量、個人
    體質及檢驗儀器之精密度等有關。經查有關文獻資料，甲基
    安非他命經口服投與後，約有百分之70於24小時內自尿液中
    排出，海洛因經注射投與後，迅速水解成6-monoacetylmorp
    hine，轉變成嗎啡，再循嗎啡之代謝途徑排出體外，約有百
    分之80於24小時內自尿液排出，因此採尿化驗應以投與後24
    小時內所採者為宜，此有行政院衛生署藥物食品檢驗局（82
    ）藥檢壹字第8225269 號函可查，亦為本院歷來審理施用毒
    品案件職務上所知悉之事項。是本院參以被告遭警查獲後，
    乃於97年1 月25日17時9 分為警製作筆錄並採集尿液送驗，
    經檢驗結果呈現嗎啡及甲基安非他命陽性反應一節，業有卷
    附被告警詢筆錄及前開濫用藥物尿液檢驗報告可證，揆諸前
    揭說明，堪認被告除前揭施用第一級毒品海洛因犯行外，另
    於97年1 月25日17時9 分回溯24小時內某時許（不含警力拘
    束期間），亦涉有非法施用第二級毒品甲基安非他命1 次之
    情甚明。
三、本件經檢察官與被告暨其辯護人於審判外達成協商之合意且
    被告已認罪，其合意內容為：被告甲○○所涉施用第一級毒
    品罪與第二級毒品罪分別願受有期徒刑捌月、肆月，應執行
    有期徒刑拾月之宣告。經查，上開協商合意並無刑事訴訟法
    第455 條之4 第1 項所列情形之一，檢察官聲請改依協商程
    序而為判決，本院爰不經言詞辯論，於協商合意範圍內為協
    商判決。此外，扣案殘渣袋3 只及注射針筒2 支業據被告於
    警詢中自承為其所有且係供施用第一級毒品犯罪所用之物，
    又該等物品既未據檢察官舉證釋明其上是否殘留海洛因而應
    將之同視為第一級毒品，爰依刑法第38條第1 項第2 款規定
    諭知沒收，附此敘明。
四、應適用之法條：刑事訴訟法第455 條之4 第2 項、第455 條
    之8 ，毒品危害防制條例第10條第1 項、第2 項，刑法第11
    條前段、第47條第1 項、第51條第5 款、第38條第1 項第2
    款。
五、本判決除有刑事訴訟法第455 條之4 第1 項第1 款、第2款
    、第4 款、第6 款、第7 款所定情形之一，或違反同條第2
    項規定者外，不得上訴。
六、如不服本件判決，得自收受判決送達之日起10日內，向本院
    提出上訴書狀，上訴於第二審法院。
中    華    民    國    97    年    4     月    18    日
                  刑事第七庭  法  官 陳明呈
以上正本證明與原本無異。
如不服本判決應於收受本判決後10日內向本院提出上訴書狀，並
應敘述具體理由，如未敘述上訴理由者，應於上訴期間屆滿後20
日內補提理由書狀於本院（均須按他造當事人之人數附繕本）「
切勿逕送上級法院」。
中    華    民    國    97    年    4     月    21    日
                              書記官 林明忠
附錄本判決論罪科刑之法條：
毒品危害防制條例第十條
施用第一級毒品者，處六月以上五年以下有期徒刑。
施用第二級毒品者，處三年以下有期徒刑。


司法院資訊處製作；財團法人民間司法改革基金會備份。
